臺灣高等法院刑事判決　　　　　　　　　　　　　九十二年度上訴字第三四０九號
　　上　訴　人
　　即　被　告　地○○
　　選任辯護人　陳鄭權律師
　　　　　　　　潘麗茹律師
右上訴人因偽造文書等案件，不服臺灣桃園地方法院九十一年度訴字第五九號，中華
民國九十二年五月二十三日第一審判決（起訴案號：臺灣桃園地方法院檢察署八十九
年度偵字第一０七一二、一三一八一、一三七八九、一一四四二、九二二五、九二三
七號、九十年度偵字第二七九四號），提起上訴，本院判決如左：
    主  文
原判決關於地○○部分撤銷。
地○○共同連續意圖為自己不法之所有，以恐嚇使人將本人之物交付，處有期徒刑伍
年。如附表二編號一至十二、編號十四、十五、編號十七至二十、編號二十二至二十
四所示之物，均沒收。
    事  實
一、地○○曾因常業詐欺等罪，經本院花蓮分院於八十九年一月三日判處有期徒刑四
    年六月，上訴最高法院，於八十九年三月十六日判決駁回上訴而告確定。詎地○
    ○於該案判決後，仍因身體殘障，竟又另行起意，意圖為自己不法之所有共謀竊
    取車輛勒贖獲取暴利，自八十九年四月初某日起，即先後在中國時報、自由時報
    、聯合報等報紙之分類廣告上刊登「應徵司機」之廣告，對外自稱「葉先生」、
    「李先生」（呂先生）、「蔡經理」、「吳先生」、「劉先生」。曾國銓（通緝
    中俟到案另結）見報後即與自稱「葉先生」等之地○○聯絡，地○○告知曾國銓
    工作方式為自備轎車到指定地點搭載客人，搭載一位客人可以賺取新台幣（下同
    ）八百元，地○○先與自稱陳小姐之女子謀議竊車勒贖之事後，即電告曾國銓到
    台北縣永和市某賓館搭載真實姓名年籍不詳自稱「陳小姐」之女子，且囑咐曾國
    銓載到「陳小姐」後立刻聯絡，地○○則要曾國銓到中和市某大樓內搭載另一名
    乘客，迨曾國銓上樓接客人時，「陳小姐」即將曾國銓之Ｅ２─５１９１號自小
    客車竊走，地○○隨即以電話聯絡曾國銓需以二十萬元贖車，經討價還價後以七
    萬元成交，數日後地○○詢問曾國銓是否願意以相同模式幫忙竊車，並且代為收
    購存摺作為應徵司機匯款所用，地○○言明竊得一輛車給付報酬五千元，併曾國
    銓之上開自小客車返還後，曾國銓應允，惟恐事跡敗露遭查獲，乃將上情告知友
    人玄○○，由曾國銓將玄○○先行載到地○○指定之賓館，或由玄○○本人自行
    前往賓館由玄○○擔任實際竊車之角色，竊得車輛後，地○○匯款五千元與曾國
    銓，曾國銓則保留二千元，將三千元付予玄○○；另曾國銓另在報上刊登以每本
    存摺三千元不等之代價收購存摺之廣告，適方淇昌於八十九年四月中旬某日見到
    該廣告後與曾國銓聯絡，出售郵局存摺一本（含提款卡、印章）予曾國銓，惟方
    淇昌事後將該郵局存摺、提款卡掛失，於八十九年五月中旬又因缺錢再度欲販賣
    存摺，不料收購者仍為曾國銓，曾國銓旋邀方淇昌加入竊車之行列，以上開方式
    竊取車輛後可獲得三千元之利益，方淇昌允諾加入。另汪雅蘋曾於八十九年四月
    間在報上見到應徵司機之廣告留下聯絡電話，地○○自稱「葉先生」即在八十九
    年四月底某日聯絡汪雅蘋告知以上開方式竊車，可獲得五千五百元至六千元不等
    之利益，汪雅蘋允諾後加入，又於八十九年六月中旬邀其表姊吳鳳嬌加入充當客
    人。地○○與曾國銓基於竊盜、恐嚇取財之概括犯意聯絡，並分別直接或間接與
    玄○○、方淇昌、汪雅蘋、吳鳳嬌等人基於共同竊盜之犯意聯絡，以上開手法，
    於依廣告前來應徵司機如附表一除編號四、三十三、四十八、五十七外所示之被
    害人巳○○等人來電時，以要巳○○等人前往桃園縣境內之「富貴賓館」等各賓
    館搭載如附表一所示之曾國銓、方淇昌、玄○○、汪雅蘋、吳鳳嬌等人，於曾國
    銓等人上車後，地○○隨即再去電聯絡巳○○等人佯稱須至他處搭載根本不存在
    之另外客人，迨巳○○等人依地○○指示下車前往各該大樓內接客人不在車上之
    際，如附表一所示之曾國銓等人旋即將巳○○等人之自小客車乘機開走而竊取上
    開自小客車，曾國銓等人則將竊得如附表一除編號四、三十三、四十八、五十七
    外所示之自小客車開至適當處所停放後，將自小客車鑰匙藏放在自小客車左前輪
    胎處附近，且將車內之
    車之停放地點，地○○則匯款至曾國銓等人之帳戶三千、五千至六千不等作為竊
    車之報酬，汪雅蘋等人並與地○○約定時地交付在車內所搜得之證件。地○○旋
    即打電話自稱「葉先生」、「吳經理」等向巳○○等人恐嚇稱需付款五萬元至二
    十萬元不等之代價至如附表二編號一至十二所示其自不詳管道所取得之沈志榮等
    人之銀行帳戶、金融卡，否則即無法取得車輛或欲將車輛解體等語恐嚇巳○○等
    人，巳○○等人因而心生畏懼，深怕愛車遭解體，乃經與地○○討價還價後，各
    以如附表一所示之三萬元、五萬元不等之款項匯款予地○○，或因未能籌得款項
    而未匯款致車輛遭棄置。地○○為彌補其支付予曾國銓等人之竊車報酬，乃基於
    變造
    以換貼他人照片之方式變造，並將收購所得之
    劉義德」、「彭勝保」、「羅永宏」、「劉建民」之
    駕照各一枚。足以生損害於「劉義德」、「彭勝保」、「羅永宏」、「劉建民」
    、「曾紀忠」等人。又地○○為避免與汪雅蘋共犯竊盜案情曝光遭查緝，基於偽
    造文書之概括犯意，分別於八十九年五月四日、同年月十五日、二十六日，利用
    不知情之楊士正前來推銷健康食品時，虛捏「李金財」、「江小魚」二人名義，
    向楊士正誆稱「李金財」、「江小魚」委請渠匯款，因渠行動不便央請楊士正於
    返家之際至桃園縣中壢市中壢郵局分別以「李金財」、「江小魚」、「李金財」
    名義匯款予汪雅蘋，不知情之楊士正乃依指示在中壢郵局分別簽署「李金財」、
    「江小魚」二人之姓名填寫匯款與汪雅蘋五千五百元、一萬二千元、六千元之郵
    政國內匯款單之偽造私文書，並提出於中壢郵局承辦人員而行使該偽造私文書，
    足以生損害於「李金財」、「江小魚」等人。
二、嗣於八十九年六月二十日台北縣刑警隊員警張琮杰接獲Ｇ○○檢舉遭人（玄○○
    ）以應徵司機方式竊取ＤＯ─０２８７號自小客車之報案，乃由Ｇ○○再次佯稱
    為欲應徵之司機，與地○○取得聯繫後，由汪雅蘋、吳鳳嬌二人至桃園縣桃園市
    ○○○街「新亞飯店」再度喬裝為客人，於當日十三時許搭上喬裝司機之張琮杰
    所駕駛之自小客車，汪雅蘋並佯稱要再前往桃園市○○路世貿帝國大廈搭載「劉
    經理」，員警張琮杰查證並無「劉經理」之人後，在世貿帝國附近之停車處隨即
    表明身分，汪雅蘋、吳鳳嬌二人便帶同員警至桃園縣桃園市○○○街起出汪雅蘋
    、吳鳳嬌二人於前一日即八十九年六月十九日所竊得Ｌ○○之Ｆ２─１４６３自
    小客車；八十九年六月二十一日，台北縣警察局刑警隊員警佯稱為欲應徵之司機
    ，方淇昌本欲重施故技，與宋沛儀共同乘坐該車後，於當日下午十五時許在行經
    桃園縣桃園市○○路時員警表明身分，當場查獲方淇昌，方淇昌並帶同警員至桃
    園縣桃園市○○路旁起出其於八十九年六月十七日所竊得辛○○之ＤＯ─５３２
    ０號自小客車，並循線查獲曾國銓、玄○○；八十九年八月一日凌晨零時三十分
    許，地○○、楊士正二人在桃園縣中壢市○○街十九號七樓為警查獲，並扣得地
    ○○所有如附表二所示之物。
三、案經內政部警政署刑事警察局、電信警察隊、台北縣警察局、台北縣警察局新莊
    分局、基隆市警察局第一分局報移台灣桃園地方法院檢察署檢察官偵查起訴。
    理  由
一、訊據上訴人即被告地○○對原審判決附表一所示除編號四、三十、三十三、四十
    一、四十二、四十四、四十八、五十二、五十七等九件未參與，亦不知情外，餘
    各編號犯行，均供承不諱，惟辯稱：伊供認所為各編號犯行，與已經判決確定服
    刑之本院花蓮分院八十八年度上訴字第三三四號常業詐欺案件為連續犯，屬裁判
    上一罪，依法應為免訴之諭知等語。
二、經查：
　(1)被告地○○對原審判決附表一所示除編號四、三十、三十三、四十一、四十二、
　  四十四、四十八、五十二、五十七等九件未參與外，均供認為其所為，並經共同
    被告方淇昌、玄○○、汪雅蘋、吳鳳嬌、曾國銓於警偵及原審審理中坦承在卷，
    核與附表一所示之被害人巳○○、黃○○、邱杞能、亥○○、午○○、Ｐ○○、
    Ｊ○○、戌○○、Ｑ○○、Ｉ○○、壬○○、未○○、Ｅ○○、卯○○、申○○
    、Ｆ○○、丙○○、胡錦堂、宇○○、Ｍ○○、Ｎ○○、詹鎮安、辰○○、癸○
    ○、酉○○、魏志仁、Ｒ○○、寅○○、戊○○、宙○○、Ｃ○○、陳璁澓、乙
    ○○、陳國釧、Ｏ○○、丁○○、Ｇ○○、己○○、楊淳皓、Ｌ○○、Ｄ○○、
    子○○、Ｂ○○、Ｈ○○、庚○○、陳丁和、楊清棋、林商誠等人分別在警偵訊
    及原審審理中所述情節相符，並有被害人所提出匯入如附表二所示帳戶之匯款單
　  在卷可稽，且被害人匯款之帳戶即為在被告地○○住處所查扣之存摺、提款卡相
    符，另有扣案如附表二所示被告地○○所收購之存摺、印章、提款卡可證，而在
    附表一所示是否追回贓物欄內記載經警察通知尋回車輛部分，並有被害人戌○○
    等人所立之贓物領據在卷可稽。足證被告地○○之自白與共同被告方淇昌、玄○
    ○、汪雅蘋之陳述均與事實相符。
  (2)另自被告地○○住處所起出之筆記本上記載：
    1.在編號七之筆記本上記載：
      申○○，地點桃園往內壢方向還沒到省立醫院在路上左手邊。
      Ｆ○○，地點：文化三陸新華五街。
      庚○○，地點：板橋醫院右手邊第一條英士路旁邊進去，鎖匙在右後輪胎內
        側。
      壬○○，地點：春日路一三八八進去廟旁的涼亭下附近。
      Ｉ○○，（物寫為忠）地點：春日路上家樂福二樓室內停車場。
      未○○，地點：桃市巨蛋附近自強路八一號隔壁的停車場。
      丙○○，地點：板橋火車站的地下二樓停車場就可看到（失竊後之尋獲地）
        。
    2.在編號六之筆記本上記載：
      Ｑ○○，桃園市○○路一二○○號上海灘海釣場停車場、ＯＫ。
      詹鎮安，小張、七月三十一日（本日即為失竊日）、春日路上一五二二號內
        汽車檢驗。
      Ｎ○○，小吳、七月三十一日（即為失竊日）、東方之珠ＫＴ停車場輪胎下
        （停車處與鑰匙藏匿處）。
      陳國釧，小李、七月三十一日（車輛失竊日）。
      胡錦堂，七月二十八日晚（汽車失竊日）、小吳ＯＫ、桃園市○○○街三一
        號對面。
      未○○，已安排國際，ＯＫ。
      己○○，七月十五日（即失竊日），車停民富九街一五六巷四號、ＯＫ。
    3.在編號五之筆記本上記載：
      黃○○，八德市○○街二三號大湳育樂廣場地下停車場、李。
      邱杞能，李，ＯＫ，樹林大安Ｒ一七巷內（尋獲地）。
      張治（誤為志）國，李，春日Ｒ家樂福二樓停車場（竊車後之停放處且為尋
        獲地）。
      Ｐ○○，七月二十六日（即為失竊日），小吳，樹林俊英街一二一巷四一號
        停車場（尋獲地）。
      宙○○，雙峰路，春日路過原鶴停車場（尋獲地）。
      亥○○，大同駕訓班（泰昌三街）駕駛前輪下，大同駕訓班即為失竊車輛尋
        獲地。
      戌○○，八德Ｒ停車場（車輛尋獲地），左前輪。
      Ｍ○○，亞都（以亞都旅行社登報徵司機），地點永安路一二○○號上海灘
        海釣樂園（車輛尋獲地），車鎖匙放在腳踏板下。
    上開筆記本係在被告地○○住處查扣，上開筆記內所記載之地點，即為被害人車
    輛尋獲之地點，日期即為被害人遭竊車之時間，另外其餘之筆記本則分別記載共
    同被告汪雅蘋、吳鳳嬌、玄○○、曾國銓、共犯劉昌和等人與其他為「阿河」、
    「小李」、「小敏」之與上開被害人之聯絡電話、被告地○○收購來之存摺與匯
    款予竊車之犯嫌之帳戶等等，在在均顯示本案之主導人物為被告地○○無誤。此
    外，本院尚調閱臺灣桃園地方法院八十九年易字第三０四四號劉昌和竊盜等案卷
    ，該確定判決亦認被告地○○與該案被告劉昌和共犯竊車勒贖被害人庚○○、陳
    丁和、楊清棋、林商誠（即原審判決附表一編號五三至五六）部分屬實，並有該
    判決書附卷可資佐證。
    (3)至被告地○○所辯原審判決附表一所示編號四、三十、三十三、四十一、四十
      二、四十四、四十八、五十二、五十七號部分未參與，亦不知情云云。但查
      附表一編號三十被害人Ａ○○於案發之初即指認汪雅蘋偽裝乘客竊車，並依自
      稱吳先生之電話指示款至彭勝保000000000000帳號內，有款
      單一紙在卷可憑，且在地○○住處亦扣有變造之彭勝保國民
      證，被告空言否認其未參與此部分之犯行為不可採。附表一編號四十一、四
      十二，被害人Ｋ○○雖其自寶島銀行中壢分行入自稱葉先生電話指示之帳戶
      帳號及被害人丑○○依吳先生，及葉先生電話指示款入戶帳號均已忘記且已
      遺失款單，但Ｋ○○於案發之始，即指認汪雅蘋、吳鳳嬌偽裝乘客竊車，汪
      雅蘋亦承認此部分之犯罪事實，且有地○○委託不知情之楊士正款入汪雅蘋
      郵局帳戶之存款單據可憑，丑○○亦於案發之初指認玄○○偽裝乘客竊車贖款
      ，玄○○就此部分之判決亦無聲明不服，則被告空言否認其未參與此部分之犯
      行為不可採。附表一編號四十四被害人辛○○於案發之初即指認方淇昌偽裝
      乘客竊車，自稱吳先生打電話恐嚇勒索，而台北縣警察局刑警隊員佯稱應徵司
      機，方淇昌依地○○之指示偽裝乘客重施故技，於八十九年六月二十一日十五
      時許在行經桃園市○○路為警表明身分查獲時，自行帶同警員至桃園市○○路
      旁起出其於八十九年六月十七日所竊得辛○○之ＤＯ─５３２０號自小客車並
      查獲地○○、玄○○、曾國銓等人，則被告地○○謂其未參與此部分之犯行亦
      非可採。附表一編號五十二被害人林明仁於案發之初即指認汪雅蘋偽裝乘客
      竊車，而汪雅蘋就此部分與地○○共同所為，並未否認，則被告空言否認其未
      參與此部分犯行，委無可採。至附表一編號四被害人天○○指其小客車遭騙
      前往新竹市○○路○段二四０號中華融資中心典當，其所指王經理、小范之人
      ，均與被告地○○冒稱之葉先生、李先生、吳先生、蔡經理、劉先生無關，另
      其所指行動電話號碼0000000000、0000000000號，與被
      告及共同被告玄○○等人所使用號碼均不同，尚乏證據足資證明為被告地○○
      等人所為；附表一編號三十三被害人甲○○所指黃先生及賴先生打電話指示
      款之人，與被告地○○及共同被告玄○○等人冒稱者不同，且無其他佐證足以
      證明係被告地○○與其共犯所為；另編號四十八被害人Ｓ○○及編號五十七被
      害人謝秉琨因其所指款銀行為玉山銀行，而被告地○○及其共犯等人所查扣
      之帳戶迄無玉山銀行之帳號及存摺，亦不能證明被告地○○所為，被告地○○
      所辯未參與上開原判決附表編號四、卅三、四十八、五十七等四部分之犯行，
      應屬可信，原審就此四部分併予論科即有未當。
    (4)又地○○為避免與汪雅蘋共犯竊盜案情曝光遭查緝，基於偽造文書之概括犯意
　　　，分別於八十九年五月四日、同年月十五日、二十六日，利用不知情之楊士正
  　　前來推銷健康食品時，虛捏「李金財」、「江小魚」二人名義，向楊士正誆稱
　    「李金財」、「江小魚」委請渠匯款，因渠行動不便央請楊士正於返家之際至
      桃園縣中壢市中壢郵局分別以「李金財」、「江小魚」、「李金財」名義匯款
      予汪雅蘋，不知情之楊士正乃依指示在中壢郵局分別簽署「李金財」、「江小
      魚」二人之姓名填寫匯款與汪雅蘋五千五百元、一萬二千元、六千元之郵政國
      內匯款單之偽造私文書，並提出於中壢郵局承辦人員而行使該偽造私文書，足
      以生損害於「李金財」、「江小魚」等人。並為彌補支付予曾國銓等人之竊車
      報酬，乃基於變造
      執照予以換貼他人照片之方式變造，並將收購所得之
      共變造「劉義德」、「彭勝保」、「羅永宏」、「劉建民」之
      曾紀忠」之駕照各一枚，足以生損害於「劉義德」、「彭勝保」、「羅永宏」
      、「劉建民」、「曾紀忠」等人各情，業據被告地○○在警偵訊及原審審理中
      坦承不諱，核與楊士正在警偵訊及原審審理中供述情節相符，且有偽造之郵政
      國內款單三紙、楊士正前往款之翻拍相片四紙、變造之劉義德、彭勝保、
      羅永宏、劉建民之
      與事實相符，從而被告地○○利用楊士正偽造私文書並進而持以行使之犯行及
      變造劉義德等人之
      金發翻異前詞謂扣案之劉義德等人之
      可採。
    (5)至於被告地○○辯稱本案所為之犯行均與已經本院花蓮分院之八十八年度上訴
      字第三三四號常業詐欺等為連續犯之裁判上一罪關係云云。查，被告所犯常業
      詐欺等案件，其犯罪地點在花蓮地區，其犯罪模式係向前來應徵之司機騙取駕
      駛執照、行車執照、以借車方式騙得被害人之汽車後，將所詐騙之行車執照、
      駕駛執照予以變造再出售或典當贓車，與被告共犯者為郭瑞坤、林晉宇、張志
      嵐等人，共犯結構與犯罪型態均與本案不同。又前案之犯罪時間係八十八年四
      月二十六日起至同年五月九日，且被告遭查獲後即經羈押至八十八年七月二十
      七日始獲具保，本案發生之時間係自八十九年四月下旬開始，與前開案件相隔
      已經將近一年，此有本院花蓮分院八十八年上訴字第三三四號刑事判決書在卷
      可按，自與連續犯須具有概括犯意，時間緊接之構成要件不合，被告地○○一
      再聲稱為連續犯為裁判上一罪，毫無可採，被告犯行，應堪認定。
三、按刑法第三百四十六條第一項恐嚇取財罪所稱之「恐嚇」，乃指以惡害之事，告
    知他人，使其生畏懼或恐怖心而言，且惡害之種類並無限制，不以生命、身體、
    名譽為限，即便是「財產」、個人信用等事項亦屬之；再惡害告知之方法，更不
    以明示者為限，以默示之方法亦可，故凡以言語、文字、舉動，甚而利用自己之
    地位、社會勢力、政治權力，或與其他事實相配合而足以使人萌生畏怖或恐怖之
    念者亦屬之。而刑法第三百二十一條第一項第四款所稱之結夥三人竊盜，應以在
    場共同實施或在場參與分擔實施犯罪之人為限，不包括同謀共同正犯（最高法院
    七十六年台上字第七二一○號判例意旨參照）。核被告地○○所為係犯刑法第三
    百二十條第一項之普通竊盜罪、第三百四十六條第一項之恐嚇取財罪、同條第三
    項之恐嚇取財未遂罪、刑法第二百十二條之變造
    百十六條、第二百十條之行使偽造私文書罪。其利用不知情之楊士正犯罪，為間
    接正犯。又被告地○○利用楊士正偽造「江小魚」、「李金財」署押之部分行為
    應為偽造私文書之行為吸收；被告地○○偽造私文書之低度行為應為行使偽造私
    文書之高度行為吸收，均不另論罪。又公訴人就被告地○○所犯變造
    照之犯行雖未起訴，惟該部分與起訴經本院判決有罪部分具有牽連犯之裁判上一
    罪關係，本院自應併予審究。本件同案被告曾國銓、被告玄○○、汪雅蘋、吳鳳
    嬌、方淇昌等人竊車時，被告地○○因有殘疾均未在場參與犯罪實施，公訴人認
    被告地○○、方淇昌、玄○○、汪雅蘋、吳鳳嬌等人犯刑法第三百二十一條第一
    項第四款之結夥三人以上竊盜罪，起訴法條尚有未洽，應予變更。而共同正犯之
    意思聯絡，原不以數人間直接發生者為限，即有間接之聯絡者亦包括在內（最高
    法院七十七年台上字第二一三五號判例意旨參照），雖被告方淇昌、玄○○係透
    過共犯曾國銓與被告地○○聯絡，被告吳鳳嬌係透過汪雅蘋而參與犯罪，故被告
    地○○與劉昌和、曾國銓、玄○○、方淇昌間，被告與汪雅蘋、吳鳳嬌就附表一
    除編號四、三十三、四十八、五十七外所示之竊盜犯行，另被告地○○與劉昌和
    、曾國銓就附表一所示除編號四、三十三、四十八、五十七外之恐嚇取財犯行，
    皆有犯意聯絡與行為分擔，均為共同正犯（共犯結構之詳細情形均如附表一除編
    號四、三十三、四十八、五十七外之行為人欄所示）。被告地○○就如附表一除
    編號四、三十三、四十八、五十七外所示及所示先後多次普通竊盜犯行，及就如
    附表一除編號四、三十三、四十八、五十七外所示之恐嚇取財既遂、未遂犯行，
    均時間緊接、犯罪構成要件相同，顯係基於概括犯意反覆為之，為普通竊盜罪之
    連續犯，及論以連續恐嚇取財既遂罪，並各加重其刑。又被告地○○所犯上開竊
    盜罪、恐嚇取財罪、變造特許證罪、行使偽造私文書各罪，均為共同竊車勒贖之
    目的，並用以分贓，自有方法結果目的行為之牽連關係，應依刑法第五十五條之
    規定從一重依刑法第三百四十六條第一項之恐嚇取財既遂罪處斷。
四、原審以被告地○○罪證明確，予以論罪科刑，固非無見，惟原判決疏未詳予調查
    ，就附表一編號四、三十三、四十八、五十七不能證明被告地○○犯罪部分併予
    論罪科刑，尚有未當，被告之犯罪行為除被告之自白外，尚有被害人之指認及
    款單，原判決附表疏未併予記載以為採證之依據，及被害人陳國釧部分被告地○
    ○係涉犯恐嚇取財未遂，原判決誤為既遂，均有未洽，被告上訴意旨以其所犯與
    本院花蓮高分院八十八年上訴字第三三四號刑事判決係屬連續犯為裁判上一罪，
    應為免訴之判決，並有附表一所示九件事實未參與，指摘原判決不當，固無理由
    ，惟原判決既有可議，自難維持，應由本院予以撤銷改判，審酌被告地○○前案
    犯罪後事隔一年，在短短三、四個月內策動五十餘件竊車勒贖之案件，嚴重危害
    社會治安，及人民財產權益，並犯罪後態度等一切情狀，雖其有重度肢障，量刑
    仍不宜過輕，爰判處如主文第二項所示有期徒刑五年。又強制工作之目的係對於
    身體健全又不思勞動，而養成犯罪習慣者，宣告其令入勞動處所強制工作以茲矯
    正，被告雖涉犯上開犯行，危害社會治安，固應負刑責，惟其身體因背軀損傷併
    下肢癱瘓，大小便失禁須賴他人幫助，此有行政院衛生署桃園醫院診斷證明書、
    重度肢障之殘障手冊在卷可按，顯無工作能力，實不宜宣告強制工作之保安處分
    。又附表一編號四、三十三、四十八、五十七部分並無證據足以證明係被告地○
    ○所為，已如前述理由二(3)之所述，惟公訴人認上開部分與起訴經本院為有罪
    判決之部分有連續犯、牽連犯之裁判上一罪關係，爰不另為無罪之諭知，均併此
    明。
五、沒收部分：附表二編號一至九之存摺、編號十至十二之金融卡、編號十四、十五
    之印章，均係被告地○○收購用以讓被害人匯入贖款並供提款之帳戶；編號十七
    之行動電話十具係被告地○○所有向被害人勒贖所用之物；編號十八至二十則為
    被告地○○記載各被害人各被告聯絡電話、贓車放置處、刊登應徵司機廣告，為
    被告地○○所有供犯罪所用之物；編號二十二之ＳＩＭ卡之晶片本身則為供被告
    地○○申請行動電話與撥打電話勒贖所用；編號二十三之變造「羅永宏」、「彭
    勝保」、「劉義德」、「劉建民」
    編號二十四之變造「曾紀忠」駕照上相片一枚乃被告地○○所有供變造
    用之物，應分別依刑法第三十八條第一項第二款、第三款宣告沒收。至於自楊士
    正身上扣得之四萬四千元及楊士正所有之摩托羅拉ＣＤ九二八型之行動電話一具
    （八十九年度保字第五八九一編號第三十四），非被告地○○所有，且與本件犯
    罪無關，自不得沒收。至於附表二編號十三之現金九萬四千六百元係自地○○住
    處所查扣，被告地○○無正常工作係以勒贖款項供生活所需，該款項應為被告向
    被害人勒贖所得之財物，其所有權仍屬各被害人所有，自不得予以沒收；而附表
    二編號十六之款單係被告個人款所用，附表二編號二十一之門號申請表均與
    本件犯罪無關，至於其他古金水之駕照（二枚）、
    宗恩、王永巡之駕照各一枚，蔡萬興、賴豐茂之
    證據證明與本件犯罪有關，自不在得沒收之列。
據上論斷，應依刑事訴訟法第三百六十九條第一項前段、第三百六十四條、第二百九
十九條第一項前段、第三百條、刑法第二十八條、第五十六條、第二百十條、第二百
十二條、第二百十六條、第三百二十條第一項、第三百四十六條第一項、第五十五條
、第三十八條第一項第二款、第三款、罰金罰鍰提高標準條例第一條前段，判決如主
文。
本案經檢察官周誠南到庭執行職務。
中　　　華　　　民　　　國　　九十三　　年　　　七　　　月　　　七　　　日
                              臺灣高等法院刑事第三庭
                                  審判長法  官　張　連　財
                                        法  官　張　傳　栗
                                        法  官　黃　金　富
右正本證明與原本無異。
如不服本判決應於收受送達後十日內向本院提出上訴書狀，其未敘述上訴之理由者並
得於提起上訴後十日內向本院補提理由書（均須按他造當事人之人數附繕本）。
                                        書記官  江　采　廷
中　　　華　　　民　　　國　　九十三　　年　　　七　　　月　　　八　　　日
附錄：本案論罪科刑法條全文
中華民國刑法第二百一十條：
(偽造變造私文書罪)
偽造、變造私文書，足以生損害於公眾或他人者，處五年以下有期徒刑。
中華民國刑法第二百一十二條：
(偽造變造特種文書罪)
偽造、變造護照、旅券、免許證、特許證及關於品行、能力服務或其他相類之證書、
介紹書，足以生損害於公眾或他人者，處一年以下有期徒刑、拘役或三百元以下罰金
。
中華民國刑法第二百一十六條：
(行使偽造變造或登載不實之文書罪)
行使第二百十條至第二百十五條之文書者，依偽造、變造文書或登載不實事項或使登
載不實事項之規定處斷。
中華民國刑法第三百二十條：
(普通竊盜罪、竊佔罪)
意圖為自己或第三人不法之所有，而竊取他人之動產者，為竊盜罪，處五年以下有期
徒刑、拘役或五百元以下罰金。
意圖為自己或第三人不法之利益，而竊佔他人之不動產者，依前項之規定處斷。
前二項之未遂犯罰之。
中華民國刑法第三百四十六條：
(單純恐嚇罪)
意圖為自己或第三人不法之所有，以恐嚇使人將本人或第三人之物交付者，處六月以
上五年以下有期徒刑，得併科一千元以下罰金。
以前項方法得財產上不法之利益，或使第三人得之者，亦同。
前二項之未遂犯罰之。
